【裁判字號】    90,易,297
【裁判日期】    900924
【裁判案由】    就業服務法
【裁判全文】
臺灣花蓮地方法院刑事判決                            九十年度易字第二九七號
    公  訴  人  臺灣花蓮地方法院檢察署檢察官
    被      告  戊○○
    選任辯護人  范明賢
右列被告因違反就業服務法案件，經檢察官提起公訴（八十九年度偵第三五三一號）
，本院判決如左︰
    主  文
戊○○無罪。
    理  由
一、公訴意旨略以：被告戊○○未經許可，於民國（下同）八十七年七月二日起，以
    其本人名義，聘僱菲律賓國籍ＲＡＭＩＳＣＡＬ  ＢＥＮＩＴＯ  ＡＤＡＯＡＧ
    之外籍勞工，為甲○○○○股份有限公司擔任大理石機器切割之工作，因認被告
    戊○○違反就業服務法第五十三條第二款規定而應依同法第五十八條第一項前段
    規定處斷等語。
二、按犯罪事實應依證據認定之，無證據不得推定其犯罪事實；又不能證明被告犯罪
    者，應諭知被告無罪之判決，刑事訴訟法第一百五十四條、第三百零一條第一項
    分別定有明文。又事實之認定，應憑證據，如未能發現相當證據，或證據不足以
    證明，自不能以推測或擬制之方法，為裁判基礎（最高法院四十年台上字第八六
    號判例參照）。再者，認定不利於被告之事實，須依積極證據，苟積極證據不足
    為不利於被告事實認定時，即應為有利於被告之認定，更不必有何有利之證據（
    最高法院三十年上字第八一六號判例）；而所謂「積極證據足以為不利被告事實
    之認定」係指據為訴訟上證明之全盤證據資料，在客觀上已達於通常一般之人均
    不致於有所懷疑，而得確信被告確曾犯罪之程度，若未達到此一程度，而有合理
    懷疑之存在時，即無從為有罪之認定（最高法院七十六年台上字第四九八六號判
    例參照）。
三、公訴人認被告戊○○涉犯上述犯行所憑之證據，無非以該菲籍外勞ＲＡＭＩＳＣ
    ＡＬ  ＢＥＮＩＴＯ  ＡＤＡＯＡＧ於警訊時之供述、且有行政院勞工委員會核
    准戊○○招募菲律賓外勞之函文影本、外籍勞工資料影本、警方臨檢資料等在卷
    可參。訊據被告戊○○則堅詞否認涉犯上述犯行，辯稱：伊根本沒有依法申請過
    菲籍外勞擔任監護工，因為其表妹之夫婿丙○○在花蓮縣殘障協會工作，跟伊說
    要幫其先生申請殘障補助，需要相關證明文件，伊就把戶口名簿、身份證及印章
    等資料交給丙○○，誰知道丙○○竟擅自把伊的戶籍遷到花蓮市○○○街一號那
    裡，伊也沒有住過那裡，也根本沒有聘僱過外勞等語。經查，證人丙○○迭經本
    院依法傳喚，郵局均以「無此人」及「遷移不明」為由回覆本院，而無法令其於
    本院審理時具結陳述，惟其於警訊時自承「‧‧‧‧‧‧戊○○向勞委會申請的
    菲籍外勞是學海公司負責人乙○○代為申請的，是乙○○向我要戊○○的相關資
    料，我就將戊○○的身份證正本、印章及戶口名簿及她先生陳榮祿的殘障手冊影
    本及印章拿到學海公司交給乙○○，戊○○並沒有委請學海公司代為申請外籍勞
    工。因為我之前擔任花蓮縣殘障協會的常務理事，有辦一個殘障的活動，我就提
    供一些服務，向有關單位申請各項福利補助，‧‧‧‧，所以戊○○就把相關資
    料交給我，我再把資料交給乙○○。我拿戊○○的資料給乙○○，乙○○有拿幾
    百元給我貼補油錢。」等語，核與同案被告乙○○（另案審理）於警訊、偵查及
    本院調查審理時所供稱被告戊○○並沒有委請伊公司代為申請外勞，而該外勞係
    伊公司仲介引進，戊○○的相關資料是丙○○交給伊公司的，因為屹華公司有欠
    工人，乃帶該名外勞前去工作等語及證人學海公司業務員丁○○迭於警訊及本院
    審理時證稱戊○○所聘僱的該名外勞係伊所申請的，申請日期已經記不起來了，
    戊○○並沒有委託學海公司申請外勞，該名外勞是伊去中正機場接機的，是老闆
    乙○○叫伊去申請的，接到該名外勞後就直接將他帶到花蓮市○○○街一號工作
    等語相符。另菲律賓國籍ＲＡＭＩＳＣＡＬ  ＢＥＮＩＴＯ  ＡＤＡＯＡＧ外勞
    於警訊時亦供稱伊在屹華公司已經作了六個多月，都是屹華公司的老闆支付其薪
    水，伊都未曾見過戊○○，是屹華的老闆聘僱伊在該處工作等語，顯見該名菲籍
    外勞ＲＡＭＩＳＣＡＬ  ＢＥＮＩＴＯ  ＡＤＡＯＡＧ乃丙○○向被告戊○○佯
    稱需要其相關資料辦理殘障補助，由丙○○交與學海公司乙○○擅自以被告戊○○名義提出申請，迨該名菲籍外勞來台後再將其安置於屹華公司從事大理石切割
    工作，實與被告戊○○無涉，是被告所辯之詞，應足採信。（丙○○是否涉有犯
    行，應由檢察官另案偵辦）。
四、綜上所述，本件被告所辯伊並未聘僱該名菲籍外勞在屹華公司工作之詞，堪足採
    信。此外，再經本院依職權調查結果後，亦無其他積極確切之證據足認被告戊○○有違反就業服務法之犯行，自應對被告遭檢察官起訴之犯行為無罪之諭知，俾
    免冤抑。
據上論斷，應依刑事訴訟法第三百零一條第一項判決如主文。
本案經檢察官李子春到庭執行職務
中      華      民      國    九十      年      九      月    二十四    日
                              臺灣花蓮地方法院刑事庭
                                  法  官  林  國  泰
右正本證明與原本無異。
如對本判決不服，應於送達後十日內，向本院提出上訴狀。（應抄附繕本）
                                  法院書記官
中      華      民      國    九十      年      十      月     十六     日


司法院資訊處製作；財團法人民間司法改革基金會備份。
